【裁判字號】    90,台上,42
【裁判日期】    900104
【裁判案由】    業務上之過失致人於死
【裁判全文】
最高法院刑事判決                                    九十年度台上字第四二號
    上  訴  人  甲○○
右上訴人因業務上之過失致人於死案件，不服台灣高等法院台中分院中華民國八十九
年十月三十一日第二審判決（八十九年度交上訴字第一九○○號，起訴案號：台灣台
中地方法院檢察署八十九年度偵字第三三九號），提起上訴，本院判決如左：
    主  文
上訴駁回。
    理  由
按刑事訴訟法第三百七十七條規定，上訴於第三審法院，非以判決違背法令為理由，
不得為之。是提起第三審上訴，應以原判決違背法令為理由，係屬法定要件。如果上
訴理由狀並未依據卷內訴訟資料，具體指摘原判決不適用何種法則或如何適用不當，
或所指摘原判決違法情事，顯與法律規定得為第三審上訴理由之違法情形，不相適合
時，均應認其上訴為違背法律上之程式，予以駁回。本件上訴意旨略稱：原審援引上
訴人於警訊時之供述為判決基礎之一，僅於審判期日向上訴人提示該筆錄，並未向上
訴人宣讀筆錄內容或告以要旨，亦未播放警訊錄音或傳訊製作筆錄之警員云云。
惟查：原判決綜核上訴人於警訊及檢察官偵查時之供述，被害人家屬鄭進源之指訴，
卷附勘驗筆錄、相驗屍體證明書、驗斷書、道路交通事故調查表、照片等證據，並參
酌全案卷證資料，本於事實審法院推理之作用，認定上訴人有因業務上之過失致人於
死之犯行，已詳細說明其採證認事之理由，所為論斷，亦均有卷內資料可資覆按，從
形式上觀察，並無違背法令之情形。上訴意旨對原審之論斷，究係違背如何之經驗法
則或論理法則，亦未依據卷內資料，為具體之指摘。而按：原審援引上訴人於警訊時
之供述為判決基礎之一，雖未於審判期日向上訴人宣讀筆錄內容或告以要旨，但既已
將筆錄提示，交付與上訴人閱覽，令陳述意見命為辯論，其既以提示交付閱覽代替宣
讀或告以要旨，踐行之訴訟程序，即難謂有何瑕疵可指。又刑事訴訟法第一百條之一
之規定，旨在防止非法取供，本件依卷內資料，上訴人迄至原審，均未否認警訊筆錄
之為真正，亦未有警訊時之供述，並非出於任意性自白，請求播放核對錄音之主張，
原審因認上訴人於警訊時之供述與事實相符，予以採信，與證據法則即無相悖，矧原
審於行言詞辯論前，審判長詢以「尚有何證據請求調查﹖」時，上訴人亦僅答稱：「
請審酌被告（上訴人）情形，被告另案還在審理中，是否仍暫緩執行或合併執行」，
而未有任何調查證據之請求，經記明筆錄在卷（原審卷第二十一頁、第二十二頁），
則原審在上訴人既未否認警訊筆錄之為真正，亦未主張警訊所供，並非出於任意性自
白之情形下，未主動播放錄音帶，予以核對，或傳喚製作筆錄之警員，予以調查，自
亦無應於審判期日調查之證據未予調查之違法。縱上所述，本件上訴意旨所指，均與
法律規定得為第三審上訴理由之情形不相適合，其上訴違背法律上之程式，應予駁回
。
據上論結，應依刑事訴訟法第三百九十五條前段，判決如主文。
中      華      民      國     九十     年      一      月      四      日
                              最高法院刑事第二庭
                                  審判長法官  莊  來  成
                                        法官  呂  潮  澤
                                        法官  謝  俊  雄
                                        法官  白  文  漳
                                        法官  蘇  振  堂
      右正本證明與原本無異
                                              書  記  官
中      華      民      國     九十     年      一      月      十      日


司法院資訊處製作；財團法人民間司法改革基金會備份。
